

Ahmat Davit Ari Dani Front End Developer

Kontak

- <u>+62 821-3994-8735</u>
- Jember, Jawa Timur, Indonesia.
- davitaridani.vercel.app

Pendidikan

Bootcamp Fullstack, Binar

- AcademyFebruari Agustus 2023 /Sekarang
 - Politeknik Negeri Jember
- ManaJemen Informatika
 2019 2022
- SMA N 01 Balung, Jember. 2016 - 2019

Pengalaman

- Bootcamp, Binar Academy,Feb 2023 Agust 2023 / Now
 - Mark Design, Surabaya
- Sep 2021 April 2022,
 Front End Developer, Magang.
- Freelance Front End
 Developer

Tentang Saya

Saya memulai belajar coding pada awal kuliah pada tahun 2019, saya lulus kuliah pada tahun 2022 dan sekarang saya mengikuti bootcamp fullstack developer di Binar Academy dari bulan Februari hingga Agustus 2023. Saya memiliki pengalaman dalam mengembangkan aplikasi website seperti Html, Css, Scss, Js, Bootstrap, Tailwind, React, Animasi Web, RestApi dan tools web lainnya. Selain itu, saya juga memiliki pekerjaan freelance fotografi.

Skill

Front End

- Html
- Css / Css 3
- Scss
- Javascript / ES6
- Bootstrap
- Tailwind Css
- React Js
- Redux

Back End

- Node Js
- Express Js

Others

- RestApis
- Figma
- Photoshop
- Git & Github
- Npm



NOMOR IJAZAH NASIONAL 574012022000484

KEMENTERIAN PENDIDIKAN, KEBUDAYAAN, RISET, DAN TEKNOLOGI POLITEKNIK NEGERI JEMBER

Keputusan BAN-PT No.398/SK/BAN-PT/Ak-PPJ/PT/VI/2020 tanggal 28 Juni 2020

dengan ini menyatakan bahwa:

AHMAT DAVIT ARI DANI

Nomor Induk Mahasiswa : E31191309 Nomor Induk Kependudukan : 3509102710990004

Tahun Masuk : Semester Ganjil 2019/2020 Lahir di JEMBER Tanggal 27 Oktober 1999

telah menyelesaikan dengan baik dan memenuhi segala syarat pendidikan pada :
Program Studi MANAJEMEN INFORMATIKA Program Diploma Tiga
Keputusan BAN-PT No. 7536/SK/BAN-PT/Akred/Dipl-III/XI/2020 tanggal 17 November 2020

Oleh sebab itu kepadanya diberikan Ijazah dan Gelar :

Ahli Madya Komputer (A.Md.Kom.)

beserta segala hak dan kewajiban yang melekat pada Gelar tersebut. Dinyatakan Lulus Tanggal 29 Agustus 2022

Ketua Jurusan Teknologi Informasi

Hendra Yufit Riskiawan, S.Kom., M.Cs.

NIP. 19830203 200604 1 003 No. Seri: 016385





Jember, 5 September 2022 Direktur

Saiful Anwar, S.TP., M.P. NIP. 19691225 199702 1 005



Certificate OF COMPLETION IS HEREBY AWARDED TO

Ahmat Davit Ari Dani

FOR COMPLETING
PKL (PRAKTEK KERJA LAPANGAN)
in MARKDESIGN

GRANTED ON THIS DAY, 07 TH OF JANUARY 2022

CHENDRA CAHYADI CEO of MARKDESIGN